臺灣高等法院交通事件裁定　　　　　　 94年度交抗字第715號
抗　告　人
即受處分人　乙○○
送達代收人　甲○○○
上列抗告人因違反道路交通管理處罰條例案件，不服臺灣士林地
方法院中華民國94年8月9日裁定（94年度交聲字第518號），提
起抗告，本院裁定如下：
        主  文
抗告駁回。
        理  由
一、按汽車駕駛人於行駛道路時，使用手持式行動電話進行撥接
    或通話者，處新臺幣3000元罰鍰。機器腳踏車駕駛人行駛於
    道路時，使用手持式行動電話進行撥接或通話者，處新臺幣
    1000元罰鍰。前二項實施及宣導辦法，由交通部定之，又本
    辦法所用名詞定義如下：一、汽車：指依道路交通安全規則
    第2條第1款所定之汽車（包括機器腳踏車）。二、手持式行
    動電話：指須以手握持而進行撥接或通話之行動電話。三、
    撥接或通話：指有撥號、接聽、通話或數據通訊等使用狀態
    者。四、執法人員：指交通勤務警察或依法令執行交通稽查
    任務人員，道路交通管理處罰條例第 31條之1、汽車駕駛人
    行駛道路禁止使用手持式行動電話實施及宣導辦法第2 條分
    別定有明文。
二、原裁定略以：受處分人乙○○騎駛重型機車，因行駛間手上
    持有手機，經原舉發單位當場掣單舉發在案，嗣經受處分人
    於應到案日期前提出申訴，經原處分機關台北市交通事件裁
    決所函原舉發機關台北市政府警察局交通警察大隊查覆結果
    ，認違規事實明確，嗣原處分機關即於94年6月28日以北市
    裁二字第裁22－A4J304321裁決書，依道路交通管理處罰條
    例第31條之1第2項規定，裁處受處分人罰鍰1,000元等情，
    有台北市政府警察局舉發違反道路交通管理事件通知單、台
    北市交通事件裁決所94年5月26日北市裁三字第09435922510
    號函、台北市政府警察局交通警察大隊94年6月20 日北市警
    交大三字第09432459700號函、台北市交通事件裁決所94年6
    月28日北市裁二字第裁22－A4J304321裁決書各1 紙在卷可
    稽。且依證人舉發警員王奕壬所述，其所見受處分人一邊騎
    駛，一邊手持行動電話撥接，其此種狀態持續之距離約有30
    公尺，直至受處分人行至攔檢點證人面前，仍跨騎於機車，
    一手持行動電話等情甚為明確，則依證人當時與受處分人相
    距不過數公尺，其間亦無何障礙阻擋其視線，以一般執勤員
    警之專業訓練而言，對於該等職務上事項之觀察程度自遠較
    一般人更為專注，其誤判之可能性極低，應無誤認受處分人
    確係撥接行動電話之可能。況且，異議人亦自承伊當時確有
    一手持行動電話、一手騎駛機車之行為，而此種行為原本即
    具有相當之危險性，倘無使用、撥接手機之行為，何有如此
    為之之必要？再者，證人與受處分人素無怨隙，其於原審所
    為之證詞復受具結程序及偽證罪之擔保，並無故意設詞誣陷
    受處分人之動機與必要，因認證人上開所證，尚屬可採。且
    受處分人於騎駛機車行進間，使用手持式行動電話進行「撥
    接」行為，始為警舉發，縱據異議人所提通聯紀錄並無撥打
    紀錄，亦難為有利受處分人之認定。從而原處分機關依前揭
    道路交通管理處罰條例第31條之1第2項規定，裁處罰鍰1,00
    0元，原審法院因予駁回受處分人之聲明異議，經核尚無違
    誤。
三、抗告意旨略以：受處分人因手機從右側口袋掉落，剛撿手機
    故在手上，於行進間並未有撥接或通話之情形，舉發員警亦
    未親眼看見其在行駛間手接行動電話進行通話或撥接動作或
    手持手機放在耳際等情，員警逕自掣單舉發，應有違誤云云
    。按道路交通管理處罰條例第31條之1 關於「駕駛人行車中
    使用手持式行動電話」處罰規定之立法意旨，在有效防止汽
    車駕駛人於行車中使用手持式行動電話進行撥接或通話對安
    全之影響，是不僅以駕駛人於行車中持手持式行動電話緊靠
    臉頰、依附耳際進行通話為唯一處罰樣態，縱駕駛人僅係行
    車中手持式行動電話、察看確認，即屬撥接電話之動作，因
    斯時駕駛人非僅無法以雙手騎乘機車，甚因視線鎖定行動電
    話，自無法專注駕駛、注意往來人車動向、影響安全，法條
    仍對之為處罰，以維行車安全、降低事故發生可能。本件受
    處分人於原審法院自承騎乘機車行進中，有一手拿手機一手
    騎車，時而低頭時而抬頭之駕駛行為，核與證人王奕壬證述
    受處分人騎到其面前時仍拿行動電話在看等情大致相合，是
    受處分人單手操控車輛，其已於行車中因持手持式行動電話
    為撥接之行為，而未能專注駕駛車輛、未能注意往來人車動
    向、影響行車安全，殆無疑義。受處分人抗告意旨仍執陳詞
    ，指摘原裁定不當，為無理由，應予駁回。
四、據上論斷，應依道路交通案件處理辦法第26條、刑事訴訟法
    第412條，裁定如主文。
中　　華　　民　　國　　94　　年　　10　　月　　31　　日
                  交通法庭審判長法　官  鄭文肅
　　　　　　　　　　　　　　　　法  官  施俊堯
　　　　　　　　　　　　　　　　法  官  蘇隆惠
以上正本證明與原本無異。
不得再抗告。
                                書記官  周素秋
中　　華　　民　　國　　94　　年　　11　　月　　1 　　日
